臺灣雲林地方法院民事裁定　　　　　　 100年度事聲字第44號
異　議　人
即　相對人　嚴清埤
上列異議人與聲請人嚴桂川間確定訴訟費用額事件，異議人對中
華民國100 年10月28日本院司法事務官所為處分（100 年度司聲
字第232 號），提出異議，本院裁定如下：
    主  文
異議駁回。
    理  由
一、按當事人對於司法事務官處理事件所為之終局處分，得於處
    分送達後10日之不變期間內，以書狀向司法事務官提出異議
    ；司法事務官認前項異議有理由時，應另為適當之處分；認
    異議為無理由者，應送請法院裁定之；法院認第1 項之異議
    為有理由時，應為適當之裁定；認異議為無理由者，應以裁
    定駁回之，民事訴訟法第240 條之4 第1 項前段、第2 項及
    第3 項分別定有明文。次按法院未於訴訟費用之裁判確定其
    費用額者，第一審受訴法院於該裁判有執行力後，應依聲請
    以裁定確定之；依第1 項確定之訴訟費用額，應於裁定送達
    之翌日起，加給按法定利率計算之利息，民事訴訟法第91條
    第1 、3 項亦定有明文。是以第一審法院於判決有執行力後
    ，即得依當事人聲請為確定訴訟費用額之裁定，且法院以裁
    定確定訴訟費用額，應受該有執行力判決所命當事人負擔訴
    訟費用內容之拘束，即使當事人之一方就確定判決提起再審
    之訴，於再審之訴廢棄或變更原確定判決前，該確定訴訟費
    用裁定之效力均不受影響。
二、異議意旨略以：異議人嚴清埤與聲請人嚴桂川間請求所有權
    移轉登記事件，固經鈞院99年度訴字第277 號，及台灣高等
    法院台南分院100 年度上易字第142 號判決在案，惟上揭訴
    訟案件並非終局判決，異議人已於法定期間提起再審之訴，
    現由台灣高等法院台南分院以100 年度再易字第21號審理中
    ，訴訟尚未終結，未可憑以裁定確定訴訟費用額，爰依法提
    出異議等語。
三、經查：聲請人嚴桂川起訴請求異議人嚴清埤辦理所有權移轉
    登記事件，前經本院以99年度訴字第277 號判決嚴桂川敗訴
    ，嚴桂川不服提起上訴，嗣經臺灣高等法院台南分院以100
    年度上易字第142 號判決，廢棄原判決，改判嚴桂川勝訴，
    同時諭知第一、二審訴訟費用由被上訴人（即異議人）負擔
    ，而第一、二審裁判費均係由嚴桂川預納等情，有前開訴訟
    事件卷及本院100 年度司聲字第232 號卷可稽。異議人雖主
    張其已提起再審之訴，該事件尚未確定等語，惟前開訴訟事
    件，經臺灣高等法院台南分院判決後，業已確定，此據本院
    調卷核閱無訛，況異議人所提之再審，以確定終局判決為標
    的，異議人一方面提起再審，另方面於本程序主張該判決尚
    未終局確定，亦顯有齟齬。綜上，本件司法事務官所為裁定
    並無違誤，異議意旨指摘原裁定不當，請求廢棄原裁定，為
    無理由，應予駁回。
四、據上論結，本件異議為無理由，爰依民事訴訟法第240 條之
    4 第3 項後段，裁定如主文。
中    華    民    國  100     年    12    月    15    日
                  民事第三庭    法  官    何佳蓉
以上正本係照原本作成。
如對本裁定抗告須於裁定送達後10日內向本院提出抗告狀，並應
繳納抗告費新台幣1,000 元。
中    華    民    國  100     年    12   月    15    日
                                書記官    陳文明